臺灣高等法院民事判決
109年度勞上字第40號
上  訴  人  江淑貞即祥鈺食品行

訴訟代理人  陳崇善律師
被 上訴 人  邱建龍  
            江明德  
            康富智  

            張玫如  
共      同
訴訟代理人  林光彥律師（法扶律師）

上列當事人間請求給付資遣費等事件，上訴人對於中華民國108
年12月24日臺灣新北地方法院108年度重勞訴字第3號第一審判決
提起上訴，本院於110年1月5日言詞辯論終結，判決如下：
    主      文
一、原判決關於命上訴人給付超過如附表一所示「應准許金額」
    欄及「法定遲延利息」欄所示本息部分，及該部分假執行之
    宣告，暨該訴訟費用之裁判，均廢棄。
二、上開廢棄部分（除原判決命上訴人給付民國一百零八年一月
    二十一日之利息部分外），被上訴人在第一審之訴及假執行
    之聲請均駁回。
三、其餘上訴駁回。
四、廢棄部分之第一審訴訟費用由被上訴人乙○○負擔百分之二十
    三、被上訴人甲○○負擔百分之十八、被上訴人丙○○負擔百分
    之四十一，被上訴人丁○○負擔百分之十八。第二審訴訟費用
    由被上訴人乙○○負擔百分之四、被上訴人甲○○負擔百分之四
    、丙○○負擔百分之八、丁○○負擔百分之三；餘由上訴人負擔
    。
    事實及理由
一、被上訴人主張：伊等分別於民國97年至100年間受僱於上訴
    人，被上訴人乙○○、甲○○、丙○○擔任業務及送貨工作，被上
    訴人丁○○則擔任業務助理人員。上訴人於伊等任職期間，除
    為乙○○提繳100年3月至105年5月間之勞工退休金（下稱勞退
    金）及投保勞工保險、全民健康保險（下稱勞健保）外，其
    餘期間均未依法為伊等投保勞健保及提繳退休金，且未給付
    延長工時工資，並片面調降工資而未給付足額，致損害伊等
    之權益，伊等乃於107年12月13日依勞動基準法（下稱勞基
    法）第14條第1項第5款、第6款規定寄發存證信函終止勞動
    契約，並於翌（14）日送達上訴人。上訴人尚欠乙○○資遣費
    新臺幣（下同）20萬2546元、特別休假未休工資9萬7555元
    、平日加班費53萬6762元，合計83萬6863元；甲○○資遣費10
    萬9710元、特別休假未休工資4萬8762元、平日加班費17萬4
    746元，合計33萬3218元；丙○○資遣費29萬4920元、特別休
    假未休工資9萬2400元、平日加班費61萬6097元，合計100萬
    3417元；丁○○資遣費17萬8583元、特別休假未休工資7萬816
    7元、平日加班費28萬4018元，合計54萬768元等情。爰依勞
    基法第24條第1、2項、第38條第4項、勞工退休金條例（下
    稱勞退條例）第12條第1項、第31條第1項規定，求為命上訴
    人依序給付乙○○83萬6863元、甲○○33萬3218元、丙○○100萬3
    417元、丁○○54萬768元各本息，並依序提繳21萬2367元、19
    萬9232元、43萬4298元、25萬4271元至被上訴人於勞動部勞
    工保險局（下稱勞保局）設立之勞退金專戶（下稱勞退專戶
    ）之判決（被上訴人逾此部分請求，業經原審判決敗訴，未
    據聲明不服，不在本院審理範圍）。
二、上訴人則以：被上訴人因個人因素要求伊無庸為其投保勞健
    保，並簽署「不加入公司勞健保同意書」（下稱系爭同意書
    ），則被上訴人事後以伊未為其投保勞健保為由終止勞動契
    約，並請求給付資遣費及提繳勞退金，有違誠信原則、禁反
    言原則，並應負與有過失責任。被上訴人工作性質毋庸加班
    ，伊未積欠加班費或工資。伊已給付106年特別休假工資，1
    05年以前則因被上訴人個人因素未休，自不得請求該特別休
    假工資。被上訴人終止勞動契約並不合法，且違反勞動契約
    與工作規則情節重大，並自107年12月11日起無正當理由連
    續曠工3日，伊乃依勞基法第12條第1項第4、6款規定，不經
    預告終止兩造間之勞動契約，亦無須給付資遣費等語，資為
    抗辯。　　
三、原審就前開部分為上訴人敗訴之判決，上訴人不服，提起上
     訴，其聲明：㈠原判決不利於上訴人部分廢棄。㈡上開廢棄 
    部分，被上訴人在第一審之訴及假執行之聲請均駁回。被上
     訴人均答辯聲明：上訴駁回。 　　
四、下列事項為兩造所不爭執，應可信為真實（見本院卷第135
    至136頁）：
  ㈠乙○○、甲○○、丙○○、丁○○依序自100年2月23日、98年10月1日
    、98年1月15日及97年9月22日起受僱於上訴人，均工作至10
    7年12月11日止（甲○○曾於100年2月28日離職，於102年4月1
    日再受僱），乙○○、甲○○、丙○○擔任業務及送貨工作，丁○○
    則為業務助理人員。
  ㈡被上訴人任職期間，除自100年3月1日起至105年5月3日止，
    有替乙○○加保勞健保，及提繳勞退金外，上訴人並未為被上
    訴人提繳勞健保及勞退金。
  ㈢被上訴人於107年12月13日寄發存證信函予上訴人，依勞基法
    第14條第1項第5款、第6款事由終止勞動契約，於同年月14
    日送達上訴人。
  ㈣上訴人於108年1月29日委請律師發函予被上訴人，依勞基法
    第12條第1項第4款、第6款事由終止勞動契約。
  ㈤被上訴人有簽署不加保同意書。
  ㈥被上訴人於105年12月31日前，約定每日工作8小時，中午休
    息1小時，每月工作26日（每週日休假），自106年1月1日起
    改為週休2日（每週六、日休假）。
  ㈦被上訴人各領得106年度特別休假7日之未休折算工資7000元
　　。
五、兩造之爭點如下：
  ㈠兩造間勞動契約是否已合法終止？終止原因為何？何時終止
    ？
　㈡承上，被上訴人得否請求上訴人給付資遣費？若屬肯定，金
    額若干？
　㈢被上訴人得否請求上訴人給付特別休假工資？若屬肯定，其
    金額若干？
　㈣被上訴人得否請求上訴人提繳退休金至勞退金專戶？若屬肯
    定，其金額若干？
　㈤被上訴人得否請求上訴人給付平日加班費？若屬肯定，其金
    額若干？
六、茲就兩造之爭點，說明本院之判斷如下：　　　　　　
　㈠兩造間勞動契約業經被上訴人依勞基法第14條第1項第6款規
    定，於107年12月14日合法終止：
　⒈按雇主違反勞動契約或勞工法令致有損害勞工權益之虞者，
    勞工得不經預告終止契約，並應自知悉其情形之日起，30日
    內為之，勞基法第14條第1項第6款、第2項分別定有明文。
    又雇主應為適用勞退條例之勞工，按月提繳退休金，儲存於
    勞保局設立之勞工退休金個人專戶；雇主每月負擔之勞工退
    休金提繳率，不得低於勞工每月工資6％，勞退條例第6條第1
    項、第14條第1項定有明文。故勞退金專戶內之本金及累積
    收益屬勞工所有，得於符合同條例第24條第1項規定時領取
    。如雇主未依該條例之規定，按月提繳或足額提繳勞退金者
    ，將減損勞退金專戶之本金及累積收益，勞工之權益自受有
    損害。
　⒉查：被上訴人任職期間，上訴人僅自100年3月1日起至105年5
    月3日止為乙○○提繳勞退金外，其餘期間並未為被上訴人提
    繳勞退金等情，為上訴人所不爭執（見原審卷㈡第9頁、原審
    卷㈠第155頁、本院卷第135、136頁），被上訴人主張上訴人
    有違反勞工法令致損害其權益，依前揭規定，自屬可採。又
    雇主向勞保局提繳勞退金，無需勞工之協力，勞工於申請退
    休前尚不得提領，被上訴人主張其於終止前數日向主管機關
    查詢時始為知悉，旋寄發存證信函終止勞動契約（見本院卷
    第146頁），並提出107年12月13日存證信函佐憑（見調字卷
    第15頁），上訴人復未舉證被上訴人明確知悉其違反勞工法
    令致權益受有損害之虞已逾30日，是被上訴人主張依勞基法
    第14條第1項第6款規定終止勞動契約，自屬合法有據。　　
　⒊上訴人雖辯稱：被上訴人因個人因素要求伊無庸為其投保勞
    健保，並簽署系爭同意書拋棄權利，事後再執此終止勞動契
    約，有違反誠信原則、禁反言原則，並應負與有過失責任。
　　惟查：被上訴人所簽系爭同意書，僅針對參加勞保、健保，
    並不包括提繳勞工退休金等情，有該同意書可稽（見原審卷
    ㈠第125至131頁），是系爭同意書不足以認定被上訴人同意
    上訴人不依法為其提繳勞退金。參諸被上訴人每月薪資明細
    表記載「補助勞健保」或「勞健保補助」、扣「勞保費」、
    「健保費」欄位（見調字卷第83至第263頁），足見上訴人
    每月結算薪資之補助或扣款項目，悉與勞退金無關，難認被
    上訴人以上訴人未提繳勞退金事由終止勞動契約，有何違反
    誠信原則、禁反言原則可言；又雇主應為適用勞退條例之勞
    工，按月提繳退休金，儲存於勞保局設立之勞退金個人專戶
    ，係履行其公法上之義務，並無事先知會勞工之必要，倘雇
    主未為申報，致勞工受有損害，因勞工對損失發生原因並無
    從助成其發生或損害之擴大，其依勞退條例第31條第1項規
    定求償時，亦無過失相抵原則之適用。是上訴人此部分辯解
    ，即無可採。
　⒋被上訴人主張上訴人未依法為被上訴人提繳勞退金，而有違
    反勞工法令致損害其權益，已得合法終止契約，則被上訴人
    主張上訴人有無未依法投保勞健保、給付加班費、違法調降
    工資等事由，得依同條項第5 款、第6款規定所為終止勞動
    契約，本院即無再審酌之必要。兩造間勞動關係既經被上訴
    人合法終止而消滅，則上訴人再於108年1月29日依勞基法第
    12條第1項第4款、第6款所為終止契約之表示，係就已不存
    在之契約所為之終止，自不發生其效力，均併予說明。 
　㈡被上訴人得請求上訴人給付資遣費：
　⒈按勞工依勞基法第14條終止勞動契約者，雇主應依左列規定
    發給勞工資遣費：一、在同一雇主之事業單位繼續工作，每
    滿1年發給相當於1個月平均工資之資遣費。二、依前款計算
    之剩餘月數，或工作未滿1年者，以比例計給之。未滿1個月
    者以1個月計。勞基法第14條第4項、第17條所規定。又勞工
    適用本條例之退休金制度者，適用本條例後之工作年資，於
    勞動契約依勞基法第14條規定終止時，其資遣費由雇主按其
    工作年資，每滿1年發給二分之一個月之平均工資，未滿1年
    者，以比例計給；最高以發給6個月平均工資為限，不適用
    勞基法第17條之規定，勞退條例第12條亦有明文。查被上訴
    人依勞基法第14條第1項第6款規定終止兩造間勞動契約為合
    法，已如上述，則其依同法第17條規定請求上訴人發給按其
    年資及平均工資計算之資遣費，洵屬有據。
　⒉茲就被上訴人得請求資遣費金額，分別計算如下：
　⑴乙○○自100年2月23日起至107年12月14日止，其工作年資為7
    年9月21日（按勞退條例第12條規定，以比例計給係指於未
    滿1年之畸零工作年資，以其實際工作日數分月、日換算成
    年之比例計算。所得之基數以分數《分子/分母》表示），資
    遣費基數為3.90（計算式：7 ×1/2 ＋9/12×1/2＋21/365 ×1/2
     ＝3.90，以下四捨五入），於離職前6個月工資總額為31萬7
    49元（計算式：55270×16/30＋55026＋55949＋40653＋56095＋56
    282＋37000×14/30＝310749，元以下四捨五入，下同。見原審
    卷㈠第247至251頁，勞基法第2條第4款平均工資計算事由發
    生之當日前6個月內所取得工資請求權應包括當日在內），
    平均工資應為5萬942元（計算式：310749÷183×30＝50942）
    ，經核算後，其所得請求之資遣費為19萬8674元（計算式：
    50942×3.9＝198674），逾此範圍之請求，即無理由。
　⑵甲○○自102年4月1日起至107年12月14日止，其工作年資為5年
    8月13日，資遣費基數為2.85（計算式：5 ×1/2 ＋8/12×1/2＋
    13/365 ×1/2 ＝2.85，以下四捨五入），於離職前6個月工資
    總額為23萬185元（計算式：38740×16/30＋38836＋39955＋375
    00＋38691＋37509＋36500×14/30＝230185，以下四捨五入，見
    原審卷㈠第307至317頁），平均工資應為3萬7735元（計算式
    ：230185÷183×30＝37735），經核算後，其所得請求之資遣
    費為10萬7545元（計算式：37735×2.85＝107545），逾此範
    圍之請求，即屬無據。
　⑶丙○○自98年1月15日起至107年12月14日止，其工作年資為9年
    10月29日，資遣費基數為4.96（計算式：9 ×1/2 ＋10/12×1/
    2＋29/365 ×1/2 ＝4.96，以下四捨五入），於離職前6個月工
    資總額為35萬6371元（計算式：64194×16/30＋62800＋65911＋
    62669＋66687＋44000＋43000×14/30＝356371，見原審卷㈠第335
    、337頁），平均工資應為5萬8421元（計算式：356371÷183
    ×30＝58421），經核算後，其所得請求之資遣費為28萬9768
    元（計算式：58421×4.96＝289768），逾此範圍之請求，即
    屬無據。
　⑷丁○○自97年9月22日起至107年12月14日止，其工作年資為10
    年2月22日，資遣費基數為5.11（計算式：10×1/2 ＋2/12×1/
    2＋22/365 ×1/2 ＝5.11，以下四捨五入），於離職前6個月工
    資總額為為20萬9534元（計算式：35000×16/30＋35000＋3500
    0＋35000＋35000＋35000＋34000×14/30＝209534，見原審卷㈠第3
    57、359頁），平均工資應為3萬4350元（計算式：209534÷1
    83×30＝34350），經核算後，其所得請求之資遣費為17萬552
    9元（計算式：34350×5.11＝175529），逾此範圍之請求，即
    屬無據。
　㈢被上訴人得請求上訴人給付特別休假工資：
　⒈按特別休假因年度終結或終止契約而未休者，其應休未休之 
    日數，雇主應發給工資，勞基法第38條第4項前段定有明文
    。上開規定所稱「應休未休」之情形，即如勞工之未休完特
    休假 ，係屬於可歸責於雇主之原因，或係不可歸責於勞雇
    雙方之原因時，雇主應發給未休完特休假日數之工資。又特
    別休假期間應由勞工排定，但雇主基於企業經營上之急迫需
    求或勞工因個人因素，得與他方協商調整；年度終結未休之
    日數，經勞雇雙方協商遞延至次一年度實施者，於次一年度
    終結或契約終止仍未休之日數，雇主應發給工資，同條第2
    項但書及第4項但書亦分別定有明文。準此，如受僱期間年
    度終結未休之日數，未經協商而未排定、亦未遞延之特別休
    假，如於終止契約時，仍未休者，自仍得請求雇主給付歷年
    未休之特別休假工資，始符該條立法旨意即為確保勞工特別
    休假權益不因年度終結或契約終止而喪失之勞動條件最低標
    準。
　⒉被上訴人主張：乙○○、甲○○、丙○○、丁○○於契約終止時所歷
    年未休之特別休假日數，經扣除已休或已領取特別休假工資
    之日數，依序尚有52日、39日、63日、67日未休（參原審卷
    ㈠第165至169頁）。其中乙○○、甲○○、丙○○擔任送貨司機，
    因上訴人客戶數量眾多，送貨路線及數量甚多，如休假公司
    人手不足，無法完成工作，丙○○尚兼任採買職務，僅1人負
    責早上採買工作；丁○○因上訴人僅有2名業務助理，會忙不
    過來，無法排休等情，業經被上訴人陳明在卷（見本院卷第
    90、106頁），衡與上訴人所經營食品行之工作性質及內容
    尚屬相符，上訴人復未舉證被上訴人係因個人因素而未休特
    休假，則上訴人執此抗辯：伊無庸發給應休未休特別休假之
    工資等語，尚無足採。
　⒊依勞基法第38條第4項所定雇主應發給工資，其發給工資基準
    ，所謂1日工資，為計月者，為年度終結或契約終止前最近1
    個月正常工作時間所得之工資除以30所得之金額，勞基法施
    行細則第24條之1第2項第1款第2目定有明文。是被上訴人請
    求之特別休假因年度終結而未休之工資，即應按各該年度及
    契約終止前最近1個月正常工作所得工資為其計算基準。至1
    06年1月1日施行前勞基法第38條則未規定以年度終結結算未
    休工資，應以工作滿一定期間當月前最近1個月正常所得工
    資為其計算基準。茲就被上訴人得請求之特別休假工資，分
    別計算如下：
　⑴乙○○部分：自102年2月23日起至107年2月22日止，採周年制
    之各年特別休假日數為4日、7日、3日、8日、15日（扣除各
    該年度已休），自107年2月23日至同年12月14日止為15日，
    其103年1月、104年1月、105年1月、106年1月、107年1月、
    107年11月薪資各為4萬7092元、5萬9980元、5萬7399元、5
    萬5047、5萬8221元、5萬6282元，有各該薪資明細表可按（
    見調字卷第195、197、201、205、209、213頁），一日工資
    各為1570元（計算式：47092÷30＝1570）、1999元（計算式
    ：59980÷30＝1999）、1913元（計算式：57399÷30＝1913）、
    1835元（計算式：55047÷30＝1835）、1941元（計算式：582
    21÷30＝1941）、1876元（計算式：56282÷30＝1876），核算
    其得請求之特別休假工資為9萬7947元（計算式：1570×4＋19
    99×7＋1913×3＋1835×8＋1941×15＋1876×15＝97947），乙○○請求
    9萬7555元，未逾上開金額，應予准許。
　⑵甲○○部分：自102年4月1日起至107年3月31日止，採周年制之
    各年特別休假日數為4日、7日、7日、7日（扣除各該年度已
    休），自107年4月1日至同年12月14日止為14日，其104年3
    月、105年3月、106年3月、107年3月、107年11月薪資各為4
    萬1142元、4萬669元、3萬6901、4萬330元、3萬7509元，有
    各該薪資明細表可按（見調字卷第81、83、91、101、111、
    123頁），一日工資各為1371元（計算式：41142÷30＝1371）
    、1356元（計算式：40669÷30＝1356）、1230元（計算式：3
    6901÷30＝1230）、1344元（計算式：40330÷30＝1344）、125
    0元（計算式：37509÷30＝1250），核算其得請求之特別休假
    工資為5萬494元（計算式：1371×4＋1356×7＋1230×7＋1344×7＋
    1250×14＝50494），甲○○請求4萬8762元，未逾上開金額，應
    予准許。
　⑶丙○○部分：自102年1月15日起至107年1月14日止，採周年制
    之各年特別休假日數為7日、11日、7日、8日、15日（扣除
    各該年度已休），自107年1月15日至同年12月14日止為15日
    ，其102年12月、103年12月、104年12月、105年12月、106
    年12月、107年11月薪資各為5萬2523元、7萬533元、7萬220
    6、7萬438元、6萬2945元、4萬4000元，有各該薪資明細表
    可按（見調字卷第175、179、181、185、189、193頁），一
    日工資各為1751元（計算式：52523÷30＝1751）、2351元（
    計算式：70533÷30＝2351）、2407元（計算式：72206÷30＝24
    07）、2348元（計算式：70438÷30＝2348）、2098元（計算
    式：62945÷30＝2098）、1467元（計算式：44000÷30＝1467）
    ，核算其得請求之特別休假工資為12萬7226元（計算式：17
    51×7＋2351×11＋2407×7＋2348×8＋2098×15＋1467×15＝127226）
    ，丙○○請求9萬2400元，未逾上開金額，應予准許。
　⑷丁○○部分：自102年9月22日起至107年9月21日止，採周年制
    之各年特別休假日數為11日、11日、7日、8日、15日（扣除
    各該年度已休），自107年9月22日至同年12月14日止為15日
    ，其103年8月、104年8月、105年8月、106年8月、107年8月
    、107年11月薪資各為3萬2500元、3萬2500元、3萬2500元、
    3萬5000、3萬5000元、3萬5000元，有各該薪資明細表可按
    （見調字卷第217、221、225、229、233頁），一日工資各
    為1083元（計算式：32500÷30＝1083）、1083元（計算式：3
    2500÷30＝1083）、1083元（計算式：32500÷30＝1083）、116
    7元（計算式：35000÷30＝1167）、1167元（計算式：35000÷
    30＝1167）、1167元（計算式：35000÷30＝1167），核算其得
    請求之特別休假工資為7萬5753元（計算式：1083×11＋1083×
    11＋1083×7＋1167×8＋1167×15＋1167×15＝75753），丁○○逾上開
    範圍之請求，即屬無據。　　　
　㈣被上訴人得請求上訴人提繳勞工退休金：
　⒈按雇主未依勞退條例之規定按月提繳或足額提繳勞工退休金
    ，致勞工受有損害者，勞工得向雇主請求損害賠償。雇主未
    依該條例之規定，按月提繳或足額提繳勞工退休金者，將減
    損勞工退休金專戶之本金及累積收益，勞工之財產受有損害
    ，自得依該條例第31條第1項規定請求損害賠償；於勞工尚
    不得請領退休金之情形，亦得請求雇主將未提繳或未足額提
    繳之金額繳納至其退休金專戶，以回復原狀（最高法院106
    年度台上字第1602號判決意旨參照）。上訴人未依法按月提
    繳勞退金，業如前述，被上訴人自得請求上訴人將未提繳之
    金額繳納至其勞退金專戶。　　
　⒉又依本條例第14條第1項至第3項規定提繳之退休金，由雇主
    或委任單位按勞工每月工資總額，依月提繳工資分級表之標
    準，向勞保局申報。勞工每月工資如不固定者，以最近3個
    月工資之平均為準。勞退條例施行細則第15條第1、2項有所
    明文。上訴人應為被上訴人提繳勞退金，係以被上訴人每月
    工資為計算基礎，惟被上訴人因工資尚加計獎金而不固定，
    其參考勞退條例施行細則規定及勞工退休金月提繳工資分級
    表，提出計算式詳見原審卷㈢第287至301頁，經核對其提出
    之薪資明細表（無薪資明細表部分，以最近1個月份之薪資
    為準，上訴人並無法提出工資清冊證明低於此薪資）後，茲
    就被上訴人可請求上訴人提繳之勞退金額，析述如下：
　⑴乙○○請求提繳21萬2367元部分：兩造勞動契約係於107年12月
    14日終止，107年12月應提繳金額應為1484元（53000/30×14
    ×6％＝1484，乙○○列計11日1166元，見原審卷㈢第287至289頁
    ），故上訴人應提繳金額為21萬2685元（計算式：000000－0
    000＋1484＝212685，105年1月薪5萬7399元，誤列為5萬7339
    元，不影響基此計算各該月份應提繳數額），乙○○僅請求上
    訴人提繳21萬2367元至其於勞保局設立之勞退金專戶，應予
    准許。
　⑵甲○○請求提繳19萬9232元部分：其中107年10月、11月薪資應
    為3萬8691元、3萬7509元（被上訴人誤列為3萬7500元、3萬
    8691元），基此計算前3個月平均工資及對照月提繳工資，
    固不因其誤列上開月份薪資而影響計算至107年11月應提繳
    之金額，惟兩造間勞動契約於107年12月14日發生終止效力
    ，當月應提繳金額應為1070元（計算式：38200/30×14×6％＝1
    070元，甲○○列計764元，見原審卷㈢第291至293頁），故上
    訴人應提繳金額為19萬9538元（計算式：000000－000＋1070＝
    199538），甲○○僅請求上訴人提繳19萬9232元，應予准許。
　⑶丙○○請求提繳43萬4298元部分：丙○○於98年1月15日受僱上訴
    人，按比例計算，上訴人當期應提繳金額應為1773元（計算
    式：55400/30×16×6％＝1773，丙○○列計15日1662元，見原審
    卷㈢第295至297頁）；另上訴人於兩造勞動契約於107年12月
    14日終止當月應提繳金額為1618元（計算式：57800/30×14×
    6％＝1618元，丙○○列計1272元），故上訴人應提繳金額為43
    萬4755元（計算式：000000－0000＋0000－0000＋1618＝434755
    ），丙○○僅請求上訴人提繳43萬4298元，亦應准許。
　⑷丁○○請求提繳金額25萬4271元部分：上訴人於107年12月14日
    勞動契約終止當期應提繳金額為1016元（計算式：36300/30
    ×14×6％＝1016元，丁○○列計799元，見原審卷㈢第299至301頁
    ），另丁○○103年10月實際工資為3萬3000元，有該月薪資明
    細表可稽（見原審卷㈠第343頁），雖有誤載，惟計算其後3
    個月之平均工資及依其級距之應提繳工資、應提繳金額，均
    未受影響，是計算上訴人應為丁○○提繳之金額為25萬4488元
    （計算式：000000－000＋1016＝254488），丁○○請求提繳25萬
    4271元至其於勞保局設立之勞退金專戶，應予准許。
　㈤被上訴人得請求上訴人給付平日加班費：
　⒈按勞工正常工作時間，每日不得超過8小時，雇主延長工作時
    間者，其延長工作時間之工資，延長工作時間在2小時以內
    者，按平日每小時工資額加給1/3以上，再延長工作時間在2
    小時以內者，按平日每小時工資額加給2/3以上，勞基法第2
    4條第1項、第30條定有明文。又按出勤紀錄內記載之勞工出
    勤時間，推定勞工於該時間內經雇主同意而執行職務，勞動
    事件法第38條定有明文；是出勤紀錄記載勞工之出勤時間如
    已逾法定工時，固作為推定其延長工作時間之認定，倘非出
    勤紀錄記載之出勤時間，勞工就雇主有延長工作時間之有利
    事實，仍應負舉證之責任。
　⒉被上訴人主張渠等任職期間平日每日均有加班，請求自102年
    12月1日起至107年11月30日止（扣除例假日）之加班費等語
    ，為上訴人所否認。經查：
　⑴勞動事件法第35條固規定：勞工請求之事件，雇主就其依法
    令應備置之文書，有提出之義務。惟勞基法第30條第5項關
    於雇主應保存勞工出勤紀錄自1年改為5年之規定，係於104
    年6月3日修正公布，依勞基法第86條第2項規定，自105年1
    月1日施行。是上訴人於修法前依法令應備出勤紀錄文書，
    僅有保存1年之義務，上訴人僅能提出105年1月1日起至被上
    訴人離職前之出勤紀錄（見原審卷㈡第335至529頁），縱其
    未能提出被上訴人於103年12月31日前之出勤紀錄，亦難認
    上訴人無正當理由不提出該文書。至被上訴人於104年1月1
    日至同年12月31日之出勤紀錄，未據其聲請法院命上訴人提
    出，自難徒以上訴人未提出被上訴人前揭期間出勤紀錄，或
    以被上訴人主張每日平均加班定額時數之方式，推論被上訴
    人於該段期間確有延時工作之事實。上訴人復否認被上訴人
    自102年12月1日至104年12月31日（扣除例假日）均有延時
    工作，則被上訴人請求上訴人給付該期間之加班費，即非有
    據。
　⑵依上訴人提出被上訴人自105年1月1日起至107年11月30日止
    之出勤紀錄，可得推定被上訴人工作時間，於超過法定工時
    部分，被上訴人自得請求上訴人給付加班費（部分出勤紀錄
    僅有上班打卡時間，並未有下班打卡之時間，該部分尚無從
    依出勤紀錄推定其工作時間超過法定工時，以計算延長工時
    ）。上訴人抗辯：被上訴人於出勤紀錄顯示正常工作時間外
    之時間，自行在辦公室停留，耽誤下班打卡時間，並非加班
    云云（見本院卷第143頁），未能舉反證推翻上開推定，自
    無可採。是依據上開出勤紀錄及被上訴人當月薪資，計算乙
    ○○、甲○○、丙○○、丁○○該期間內得請求之加班費金額及總金
    額如附表二、三、四、五所示。　　
　⑶上訴人雖抗辯：伊自105年5月起至107年11月止每月給付乙○○
    、甲○○、丙○○每人每月加班費5000元，應予扣除等語，並提
    出乙○○、甲○○107年7月薪資單影本各1件為憑（見原審卷㈠第
    151頁），為被上訴人否認該薪資單之真正，並主張該筆金
    額係原有工資津貼名目變更，實際並非加班費等語。參酌被
    上訴人提出上訴人逐月製作發放交予被上訴人收執之該月份
    薪資明細單（見原審卷㈠249、307頁），其上記載「加班工
    作5000」欄及「加班業績」欄，與上訴人所該薪資單係記載
    「加班工作5000」欄及「加班」欄等，內容並不相同；再經
    比對乙○○、甲○○、丙○○3人105年5月與先前之薪資明細單，
    乙○○部分原有「職務津貼2000」、「考核獎金3500」、「安
    全獎金2000」三欄位（三欄合計7500元），刪除「考核獎金
    」、「安全獎金」欄位，變更為「加班工作5000」欄、職務
    津貼欄雖保留，金額由2000元變成0元（見調字卷第205至21
    3頁）；甲○○部分原有「考核獎金3500」、「安全獎金2000
    」欄位（二欄金額合計5500元）刪除，變更為「加班工作50
    00」欄（見原審調字卷第109至149頁）；丙○○部分原有「職
    務津貼6000」、「考核獎金3500」、「安全獎金2000」三欄
    位（三欄合計11500元），刪除「考核獎金」、「安全獎金
    」欄位，變更為「加班工作5000」欄、職務津貼欄雖保留，
    金額由6000元變成0元（見調字卷第183至193頁），可知每
    月「加班工作」欄應發金額均為定額，且每人相同，顯非依
    被上訴人實際薪資及加班時數計算而得，堪信被上訴人主張
    該薪資明細單「加班工作欄」所給付之5000元，係原相關津
    貼名目變更等語為真。則上訴人將原正常工時範圍之工資給
    付變更名目，仍非屬加班費之給付，上訴人此部分辯解，亦
    無可採。
　⒊從而，被上訴人就加班費部分請求上訴人給付乙○○37萬1742
    元、甲○○4萬2561元、丙○○為32萬5930元、丁○○15萬8220元
    ，應予准許；逾此範圍之請求，則無憑據。
  ㈥據上，乙○○得請求上訴人給付66萬7971元（含資遣費19萬867
    4元、特別休假工資9萬7555元、加班費37萬1742元），並提
    撥21萬2367元退休金；甲○○得請求上訴人給付19萬8868元（
    含資遣費10萬7545元、特別休假工資4萬8762元、加班費4萬
    2561元），並提撥19萬9232元退休金；丙○○得請求上訴人給
    付70萬8098元（含資遣費28萬9768元、特別休假工資9萬240
    0元、加班費32萬5930元），並提撥43萬4298元退休金；丁○
    ○得請求上訴人給付40萬9502元（含資遣費17萬5529元、特
    別休假工資7萬5753元、加班費15萬8220元），並提撥25萬4
    271元退休金（詳如附表一所示）。
七、末按給付無確定期限者，債務人於債權人得請求給付時，經
     其催告而未為給付，自受催告時起，負遲延責任。其經債
    權 人起訴而送達訴狀，或依督促程序送達支付命令，或為
    其他 相類之行為者，與催告有同一之效力。遲延之債務，
    以支付金錢為標的者，債權人得請求依法定利率計算之遲延
    利息。但約定利率較高者，仍從其約定利率。應付利息之債
    務，其利率未經約定，亦無法律可據者，週年利率為百分之
    5。民法第229條第2項、第233條第1項、第203條分別定有明
    文。又勞基法第17條第2項固規定資遣費應於終止勞動契約
    後30日內發給，被上訴人於107年12月14日終止勞動契約，
    就資遣費部分原可請求自108年1月14日起算之法定遲延利息
    ，與其請求給付之特別休假工資及加班費，均請求自起訴狀
    繕本送達翌日（即108年1月22日）及丙○○就擴張請求特別休
    假工資其中1萬7400元自108年4月24日民事準備狀送達翌日
    （即108年4月26日）起算法定遲延利息（見調字卷第11、12
    、291頁、原審卷㈠第153、154、167頁、原審卷㈢第468、469
    、483頁），亦屬有理。　　
八、綜上所述，被上訴人依勞基法第24條第1、2項、第38條第4
    項、勞退條例第12條第1項、第31條第1項規定，請求上訴人
    給付如附表一「應准許金額」欄所示金錢及「法定遲延利息
    」欄所示按週年利率5％計算之利息，並依「應提繳勞工退休
    金」欄提繳勞退金至被上訴人於勞保局設立之勞退金專戶，
    為有理由，應予准許；逾此部分之請求，為無理由，不應准
    許。原審就超過上開應予准許部分，為上訴人敗訴之判決，
    容有未洽，上訴論旨指摘原判決此部分不當，求予廢棄改判
    ，為有理由，爰由本院廢棄改判如主文第2項所示（其中原
    判決關於命上訴人給付108年1月21日之利息部分，屬訴外裁
    判，本院無須另行諭知駁回）。至於上開應准許部分，原審
    為上訴人敗訴之判決，並為附條件為准、免假執行之宣告，
    經核並無不合，上訴意旨指摘原判決此部分不當，求予廢棄
    改判，為無理由，應駁回其上訴。並依民事訴訟法第79條、
    第85條第1項但書規定，為訴訟費用負擔之判決。
九、本件事證已臻明確，兩造其餘之攻擊或防禦方法及所用之證
    據，經本院斟酌後，認為均不足以影響本判決之結果，爰不
    逐一論列，附此敘明。
十、據上論結，本件上訴為一部有理由、一部無理由，爰判決如
    主文。
中　　華　　民　　國　　110 　年　　1 　 月　　26 　　日
                     勞動法庭
                       審判長法  官  胡宏文
                             法  官  朱慧真
                             法  官  陳筱蓉
正本係照原本作成。
被上訴人不得上訴。
上訴人如不服本判決，應於收受送達後20日內向本院提出上訴書
狀，其未表明上訴理由者，應於提出上訴後20日內向本院補提理
由書狀（均須按他造當事人之人數附繕本）上訴時應提出委任律
師或具有律師資格之人之委任狀；委任有律師資格者，另應附具
律師資格證書及釋明委任人與受任人有民事訴訟法第466 條之1
第1項但書或第2項（詳附註）所定關係之釋明文書影本。如委任
律師提起上訴者，應一併繳納上訴審裁判費。
中　　華　　民　　國　　110 　年　　1 　　月　　26　　日
　　　　　　   　　　　　　　書記官  陳珮茹 
附註：
民事訴訟法第466條之1（第1項、第2項）：
對於第二審判決上訴，上訴人應委任律師為訴訟代理人。但上訴
人或其法定代理人具有律師資格者，不在此限。
上訴人之配偶、三親等內之血親、二親等內之姻親，或上訴人為
法人、中央或地方機關時，其所屬專任人員具有律師資格並經法
院認為適當者，亦得為第三審訴訟代理人。　　　　　　　　　


















附表一：
被上訴人 被上訴人請求項目及金額  本院認定金額 應准許金額  法定遲延利息 應提繳勞工退休金 乙○○ 資遣費 20萬2546元 19萬8674元 19萬8674元    特別休假工資 9萬7555元 9萬7947元 9萬7555元    加班費 53萬6762元 37萬1742元 37萬1742元    合計 83萬6863元  66萬7971元 自108年1月22日起至清償日止，按週年利率5％計算之利息   提繳勞工退休金 21萬2367元 21萬2685元   21萬2367元 甲○○ 資遣費    10萬9710元 10萬7545元 10萬7545元    特別休假工資 4萬8762元 5萬494元 4萬8762元    加班費 17萬4746元 4萬2561元 4萬2561元    合計 33萬3218元  19萬8868元 自108年1月22日起至清償日止，按週年利率5％計算之利息   提繳勞工退休金 19萬9232元 19萬9538元   19萬9232元 丙○○ 資遣費 29萬4920元 28萬9768元 28萬9768元    特別休假工資 9萬2400元 12萬7226元 9萬2400元 （備註：起訴時請求7萬5000元，以108年4月24日書狀擴張請求9萬2400元，1萬7400元部分應自108年4月26日起算利息）   加班費 61萬6097元 32萬5930元 32萬5930元    合計 100萬3417元  70萬8098元 其中69萬698元（計算式：000000－00000＝690698）為起訴狀請求之範圍，利息自起訴狀繕本送達翌日即108年1月22日起，其餘1萬7400元，則自108年4月26日起，均至清償日止，按週年利率5％計算之利息   提繳勞工退休金 43萬4298元 43萬4755元   43萬4298元 丁○○ 資遣費 17萬8583元 17萬5529元 17萬5529元    特別休假工資 7萬8167元 7萬5753元 7萬5753元    加班費 28萬4018元 15萬8220元 15萬8220元    合計 54萬768元  40萬9502元 自108年1月22日起至清償日止，按週年利率5％計算之利息   提繳勞工退休金 25萬4271元 25萬4488元   25萬4271元 
附表二：（乙○○105年1月1日至107年11月30日加班費）
編號 月份 出勤紀錄加班時數 平日每小時工資 加班費 1 105年1月 4日1日加班1小時， 1、5、6、7、8、11、12、13、14、15、20、22、25、26、28、29日16日各加班2小時，共33小時； 1、11、14、20、25日5日再加班1小時，8、22、28日3日再加班3小時、15、29日2日再加班4小時，共22小時 239（計算式：57399÷30÷8＝239） 239×4/3×33＝00000 000×5/3×22＝8763 2 105年2月 18、23、24日3日各加班1小時，1、 2、 3、 4、 5、 13、15、16、17、19、22、25、26、29日14日各加班2小時，共31小時； 13、15、22、25日4日再加班1小時，1、3日2日再加班2小時，2、4、5、19日4日再加班3小時，26日1日再加班4小時，共24小時 186 186×4/3×31＝0000 000×5/3×24＝7440 3 105年3月 1、8日2日加班1小時，2、3、4、7、9、10、11、14、15、16、17、18、21、22、23、24、25、28、29、30日20日各加班2小時，共42小時； 2、3、7、16、21、24、29、30日8日再加班1小時，10日1日再加班2小時，4、18、25日3日再加班3小時，11日1日再加班4小時，共23小時 251 251×4/3×42＝00000 000×5/3×23＝9622 4 105年4月 4、5、6、12、13、14、19、20、25、27、28日11日加班1小時，1、7、8、11、15、18、22、29日8日各加班2小時，共27小時； 1、11、18、22、29日5日再加班1小時，8日1日再加班3小時，共8小時 238 238×4/3×27＝0000 000×5/3×8＝3173 5 105年5月 2、4、12、16、17、18、24、26、31日9日加班1小時，3、13、20、23、25、27、30日7日各加班2小時，共23小時； 30日1日再加班1小時，13、20日2日再加班2小時，共5小時 238 238×4/3×23＝0000 000×5/3×5＝1983 6 105年6月 1、7、15、16、22、27、29日7日加班1小時，8、10、13、20、23、30日6日各加班2小時，共19小時 195 195×4/3×19＝4940 7 105年7月 28日加班1小時，1、4、5、13、15、18、20、21、25、27日10日各加班2小時，共21小時； 1日再加班2小時 235 235×4/3×21＝0000 000×5/3×2＝783 8 105年8月 2、9、11、16、23日5日加班1小時，1、4、10、12、15、18、22、24、29日9日各加班2小時，共23小時； 1、15、22日3日再加班1小時，12日1日再加班2小時，共5小時 240 240×4/3×23＝0000 000×5/3×5＝2000 9 105年9月 1、6、13日3日加班1小時，9、12、14、16、19、22、26、29、30日9日各加班2小時，共21小時； 9、14、29日3日再加班1小時，30日1日再加班2小時，共5小時 204 204×4/3×21＝0000 000×5/3×5＝1700 10 105年10月 4、19、27日3日加班1小時，3、5、6、7、10、12、13、14、17、18、20、21、24、26、28、31日16日各加班2小時，共35小時； 6、17、31日3日再加班1小時，20、21日2日再加班2小時，7、14、28日3日再加班3小時，共16小時 236 236×4/3×35＝00000 000×5/3×16＝6293 11 105年11月 3、9、17日3日加班1小時，1、4、8、11、14、15、16、18、21、22、23、24、25、29、30日15日各加班2小時，共33小時； 8、14、22、24日4日再加班1小時，18日1日再加班2小時，4、11、25日3日再加班4小時，共18小時 237 237×4/3×33＝00000 000×5/3×18＝7110 12 105年12月 5日加班1小時，1、2、6、7、8、9、12、13、14、16、19、20、21、23、26、27、28、30日18日各加班2小時，共37小時； 6、21日2日再加班1小時，8、30日2日再加班2小時，2、16、23日3日再加班3小時，9日1日再加班4小時，共19小時 244 244×4/3×37＝00000 000×5/3×19＝7727 13 106年1月 9、10、16、17日4日加班1小時，2、3、6、11、12、13、18、19、20、24、25日11日各加班2小時，共26小時； 6、19、25日3日再加班1小時，13、24日2日再加班3小時，20日1日再加班4小時 共13小時 229 229×4/3×26＝0000 000×5/3×13＝4962 14 106年2月 8、9、14、16、23、28日6日加班1小時，2、3、6、7、10、15、17、21、22、24日10日各加班2小時，共26小時； 2、3、17日3日再加班2小時，10、24日2日再加班3小時，共12小時 181 181×4/3×26＝0000 000×5/3×12＝3620 15 106年3月 6、7、9、15、22、28日6日加班1小時，2、8、10、13、14、16、17、20、23、24、27、29、30、31日14日各加班2小時，34小時； 14、27、30日3日再加班1小時，17、24日2日再加班2小時，10日1日再加班3小時，31日1日再加班4小時，共14小時 242 242×4/3×34＝00000 000×5/3×14＝5647 16 106年4月 10、11、12、17、26日5日加班1小時，3、5、6、7、13、14、18、20、21、24、25、27、28日13日加班2小時，共31小時； 3、5、6、18、21、25、27日7日再加班1小時，28日1日再加班2小時，7日1日再加班3小時，14日1日再加班4小時，共16小時 192 192×4/3×31＝0000 000×5/3×16＝5120 17 106年5月 1、3、4、8、9、16、23、25日8日加班1小時，2、5、12、19、26、29、31日7日各加班2小時，共22小時； 5日1日再加班1小時，12、19、26日3日再加班2小時，共7小時 242 242×4/3×22＝0000 000×5/3×7＝2823 18 106年6月 5、12、13、15、19、27、28、29日8日加班1小時，2、8、16、23、26日5日各加班2小時，共18小時； 16日1日再加班1小時，23日1日再加班2小時，2日1日再加班3小時，共6小時 241 241×4/3×18＝0000 000×5/3×6＝2410 19 106年7月 3、4、5、10、11、12、13、17、18、19、20、24、27日13日加班1小時，6、14、21、25、26、28、31日7日各加班2小時，共27小時； 14、21、28日3日再加班2小時，共6小時 194 194×4/3×27＝0000 000×5/3×6＝1940 20 106年8月 1、3、9、10、14、16、30日7日加班1小時，2、4、7、11、15、18、25、28、31日9日各加班2小時，共25小時； 11、25日2日再加班1小時，共2小時 238 238×4/3×25＝0000 000×5/3×2＝793 21 106年9月 4、5、6、18、19、20、27、28日8日加班1小時，13、15、21、22、25日5日各加班2小時，共18小時； 13、22日2日再加班1小時，共2小時 193 193×4/3×18＝0000 000×5/3×2＝643 22 106年10月 2、18、24日3日加班1小時，5、6、11、26日4日各加班2小時，共11小時； 11日1日再加班1小時，6日1日再加班2小時，共3小時 192 192×4/3×11＝0000 000×5/3×3＝960 23 106年11月 1、2、13、14、15、20、27、29日8日加班1小時，9、17、23日3日各加班2小時，共14小時； 17日1日再加班1小時 232 232×4/3×14＝0000 000×5/3＝387 24 106年12月 4、7、12、13、27日5日加班1小時，11、14、15、22、25日5日各加班2小時，共15小時； 14、22日2日再加班2小時，15日1日再加班3小時，共7小時 195 195×4/3×15＝0000 000×5/3×7＝2275 25 107年1月 1、10、24、29、30、31日6日加班1小時，4、19日2日各加班2小時，共10小時； 4、19日2日再加班1小時，共2小時 243 243×4/3×10＝0000 000×5/3×2＝810 26 107年2月 1、5、7、9、21、26、27日7日各加班2小時，共14小時； 1、21日2日再加班1小時，26、27日2日再加班2小時，9日再加班3小時，共9小時 168 168×4/3×14＝0000 000×5/3×9＝2520 27 107年3月 6、19、26日3日加班1小時，2、8、9、12、15、16、28日7日各加班2小時，共17小時； 9、15、16日3日再加班1小時，2日1日再加班3小時，共6小時 245 245×4/3×17＝0000 000×5/3×6＝2450 28 107年4月 18、25日2日加班1小時，6、9、12、19、23、24、26、27日8日各加班2小時，共18小時； 6、26日2日再加班1小時，27日1日再加班2小時，共4小時 235 235×4/3×18＝0000 000×5/3×4＝1567 29 107年5月 7、9、14、23、29、30日6日加班1小時，3、4、10、11、15、17、24、25、28、31日10日各加班2小時，共26小時； 10、11、25、31日4日再加班1小時，4日1日再加班2小時，共6小時 234 234×4/3×26＝0000 000×5/3×6＝2340 30 107年6月 4、6、19、21、25日5日加班1小時，1、5、7、8、11、12、13、14、15、20、22、27、28、29日14日各加班2小時，共33小時； 13日1日再加班1小時，1、8、15、22、29日5日再加班2小時，共11小時 230 230×4/3×33＝00000 000×5/3×11＝4217 31 107年7月 2、3、5、9、17、23、24、25、30日9日加班1小時，6、10、13、19、20、26、27、31日8日各加班2小時，共25小時； 6、10、27日3日再加班1小時，13、20日2日再加班2小時，共7小時 229 229×4/3×25＝0000 000×5/3×7＝2672 32 107年8月 6、9、13、15、20、21、27日7日加班1小時，2、3、10、14、17、22、23、24、28、30、31日11日加班各2小時，共29小時； 10、17、24、31日共4日再加班1小時，3日1日再加班2小時，共6小時 233 233×4/3×29＝0000 000×5/3×6＝2330 33 107年9月 5、6、10、11、12、17、18、19、20日9日加班1小時，4、7、13、14、21、27、28日7日各加班2小時，共23小時； 14日1日再加班1小時，7、21日2日再加班2小時，共5小時 169 169×4/3×23＝0000 000×5/3×5＝1408 34 107年10月 1、2、4、15、16、18、22、23、24、29日10日加班1小時，5、8、9、11、12、25、26、30日8日各加班2小時，共26小時； 5、9、26日共3日再加班1小時，12日1日再加班2小時，共5小時 234 234×4/3×26＝0000 000×5/3×5＝ 1950 35 107年11月 5、12、14、21、26、28日6日加班1小時，1、2、6、7、9、13、15、16、22、23、27、29、30日13日各加班2小時，共32小時； 2、9、16、29、30日5日再加班1小時，23日1日再加班2小時，共7小時 235 235×4/3×32＝00000 000×5/3×7＝2742 總計    371742 
附表三：（甲○○105年1月1日至107年11月30日加班費）
編號 月份 出勤紀錄加班時數 平日每小時工資 加班費 1 105年1月 5、6、7、11、13、19、20、25日8日加班1小時， 1、4、8、12、18、21、22、26、27、28、29日11 日各加班2小時，共30小時； 8、29日2日再加班2小時，22日1日再加班3小時， 共7小時　  163 163×4/3×30＝0000 000×5/3×7＝1902 2 105年2月 15、17、18、29日4日各加班1小時，1、2、3、4、 13、19、22日7日各加班2小時，共18小時； 1、13日2日再加班1小時，2、3、4日3日再加班2小 時，19日1日再加班4小時，共12小時　　 154 154×4/3×18＝0000 000×5/3×12＝3080 3 105年3月 1、8、16、23、24日5日加班1小時，2、3、7、11 、15、17、18、22、25、28、29日11日各加班2小 時，共27小時； 3日1日再加班1小時，15、18、25日3日再加班2小 時，11日1日再加班3小時，共10小時　  169 169×4/3×27＝0000 000×5/3×10＝2817 4 105年4月 4、6、7、12、13、14、18、25、26日9日加班1小 時，29日1日加班2小時，共11小時； 29日1日再加班1小時　  167 167×4/3×11＝0000 000×5/3＝278 5 105年5月 3、4、19、24、26日5日加班1小時，17、23、30日 3日各加班2小時，共11小時　  166 166×4/3×11＝2435 6 105年6月 1、2日2日加班1小時，6日1日加班2小時，共4小時 162 162×4/3×4＝864 7 105年7月 0小時 159 0 8 105年8月 0小時 166 0 9 105年9月 0小時 159 0 10 105年10月 0小時 157 0 11 105年11月 0小時 163 0 12 105年12月 0小時 168 0 13 106年1月 0小時 156 0 14 106年2月 0小時 156 0 15 106年3月 0小時 154 0 16 106年4月 0小時 150 0 17 106年5月 0小時 165 0 18 106年6月 0小時 165 0 19 106年7月 0小時 165 0 20 106年8月 16、22、24、30日4日加班1小時 168 168×4/3×4＝896 21 106年9月 4、5、6、7、13、19、25、27日8日加班1小時，22 日1日加班2小時，共10小時； 22日1日再加班1小時  160 160×4/3×10＝0000 000×5/3＝267 22 106年10月 0小時 160 0 23 106年11月 0小時 148 0 24 106年12月 0小時 170 0 25 107年1月 0小時 165 0 26 107年2月 0小時 160 0 27 107年3月 0小時 168 0 28 107年4月 0小時 161 0 29 107年5月 0小時 148 0 30 107年6月 0小時 161 0 31 107年7月 0小時 162 0 32 107年8月 0小時 166 0 33 107年9月 14日1日加班2小時，共2小時 156 156×4/3×2＝416 34 107年10月 3、4日2日加班1小時，2、5、19、26日4日各加班2 小時，共10小時； 5、19、26日3日再加班1小時，共3小時 161（38691÷30÷8） 161×4/3×10＝0000 000×5/3×3＝805 35 107年11月 5、6、12、15、22、26、29日7日加班1小時，2、 9、16、23、28、30日6日各加班2小時，共19小時 ； 9、16、23日3日再加班1小時，2、30日2日再加班 2小時，共7小時　  156（37509÷30÷8） 156×4/3×19＝0000 000×5/3×7＝1820 總計    42561 
附表四：（丙○○105年1月1日至107年11月30日加班費）
編號 月份 出勤紀錄加班時數 平日每小時工資 加班費 1 105年1月 1、4、5、7、11、12、13、14、15、18、19、21、 22、25、27、28、29日17日各加班2小時，共34小 時； 4、11、13、14、19日5日再加班1小時、1、18、2 1、25、27日5日再加班2小時、28日1日再加班3小 時、15、29日2日再加班4小時、22日1日再加班7小 時，共33小時 292 292×4/3×34＝00000 000×5/3×33＝16060 2 105年2月 23、24日2日各加班1小時；1、2、3、4、5、13、1 5、16、18、19、22、25、26、29日14日各加班2小 時，共30小時； 18、22日2日再加班1小時、13、25日2日再加班2小 時、1、2、3、5、15日5日再加班3小時、26日1日 再加班4小時、19日1日再加班5小時、4日1日再加 班6小時，共36小時　　 270 270×4/3×30＝00000 000×5/3×36＝16200 3 105年3月 1、2、3、4、7、8、9、10、11、14、15、16、1 7、18、21、22、23、24、25、28、29、31日22日 各加班2小時，共44小時； 1、2、7、16、24日5日再加班1小時、8、15、17、 23、28日5日再加班2小時、4、10、14、21、22、2 9、31日7日再加班3小時、3、11、18、25日4日再 加班4小時，共52小時 309 309×4/3×44＝00000 000×5/3×52＝26780 4 105年4月 5、26、27日3日加班1小時、4、6、7、8、11、1 2、21、22、28、29日10日加班2小時，共23小時； 6、7、12、28日4日再加班1小時、11、22日2日再 加班2小時、8、29日2日再加班3小時，共14小時 295 295×4/3×23＝0000 000×5/3×14＝6883 5 105年5月 4、10日2日加班1小時、5、6、13、16、17、19、 20、23、24、25、26、30日12日加班2小時，共26 小時； 16、26、30日3日再加班1小時、20日1日再加班2小 時、6、13日2日再加班3小時，共11小時 296 296×4/3×26＝00000 000×5/3×11＝5427 6 105年6月 9、14、29日3日加班1小時、1、2、6、7、8、13、 15、16、20、21、27、28、30日13日各加班2小時 ，共29小時； 1、2、6、13、16、20、27、30日8日再加班1小 時、8日1日再加班2小時，共10小時　  290 290×4/3×29＝00000 000×5/3×10＝4833 7 105年7月 5、12、26日3日加班1小時、1、4、9、11、14、15、18、19、21、22、25、27、28、29日14日各加班2小時，共31小時； 4、14、18、21日4日再加班1小時、9、22、29日3日再加班2小時、1、15日2日再加班4小時，共18小時 283 283×4/3×31＝00000 000×5/3×18＝8490 8 105年8月 9、11、23日3日加班1小時、2、4、8、10、12、16、24、29、30日9日各加班2小時，共21小時； 2、8日2日再加班1小時、4日1日再加班2小時、12日1日再加班3小時，共7小時 295 295×4/3×21＝0000 000×5/3×7＝3442 9 105年9月 1、2、6、7、19、21、22、28、29、30日10日各加班2小時，共20小時； 19日1日再加班1小時、1、28日2日再加班2小時、29日1日再加班3小時、2日1日再加班4小時、30日1日再加班5小時，共17小時 286 285×4/3×20＝0000 000×5/3×17＝8103 10 105年10月 3、4、5、6、7、10、12、13、14、17、18、19、21、25、28、31日16日各加班2小時，共32小時； 3、6、17、18、31日5日再加班1小時、13、21日2日再加班2小時、7、14、28日3日再日班3小時，共18小時 282 282×4/3×32＝00000 000×5/3×18＝8460 11 105年11月 9日1日加班1小時、2、4、8、16、18、22、23、24、25、28、29、30日12日各加班2小時，共25小時； 2、8、22、29日4日再加班1小時、28日1日再加班2小時、25日1日再加班3小時、4、18日2日再加班4小時，共17小時 292 292×4/3×25＝0000 000×5/3×17＝8273 12 105年12月 1、5、6、7、9、13、14、16、19、20、21、22、23、26、28日15日各加班2小時，共30小時； 5、6、7、13、20、21、22、28日8日再加班1小時、1、19日2日再加班2小時、16、23日2日再加班3小時、9日再加班4小時，共22小時 293 293×4/3×30＝00000 000×5/3×22＝10743 13 106年1月 2、4、10、16、17、18、19日7日各加班2小時，共14小時； 2、16、18、19日4日再加班1小時，共4小時 271 271×4/3×14＝0000 000×5/3×4＝1807 14 106年2月 14、28日2日加班1小時、2、6、7、9、15、20、23日7日各加班2小時，共16小時； 20日1日再加班1小時、6日1日再加班2小時、2日1日再加班3小時，共6小時 271 271×4/3×16＝0000 000×5/3×6＝2710 15 106年3月 1、22日2日加班1小時、2、7、8、9、13、14、16、20、29、30、31日11日各加班2小時，共24小時； 2、9、14、16、20日5日再加班1小時、30日1日再加班2小時、31日1日再加班3小時，共10小時 291 291×4/3×24＝0000 000×5/3×10＝4850 16 106年4月 12日1日加班1小時、17、20、24、27日4日各加班2小時，共9小時； 17、20、24日3日再加班1小時，共3小時 264 264×4/3×9＝0000 000×5/3×3＝1320 17 106年5月 22、23、31日3日加班1小時、4日1日加班2小時，共5小時； 4日1日再加班1小時 268 268×4/3×5＝0000 000×5/3＝447 18 106年6月 12、13、19、26、27日5日加班1小時、8、29日2日各加班2小時，共9小時； 8日1日再加班1小時 275 275×4/3×9＝0000 000×5/3＝458 19 106年7月 3、10、13、18、24日5日加班1小時、4、5、6、7、28、31日6日各加班2小時，共17小時； 28日1日再加班2小時、7日1日再加班3小時，共5小時 262 262×4/3×17＝0000 000×5/3×5＝2183 20 106年8月 7、9、30日3日加班1小時、31日加班2小時，共5 小時；　　 267 267×4/3×5＝1780 21 106年9月 4、6、11、18、27日5日加班1小時，共5小時 259 259×4/3×5＝1727 22 106年10月 2、17日2日加班1小時、9、11日2日各加班2小時，共6小時； 9日再加班1小時 262 262×4/3×6＝0000 000×5/3＝437 23 106年11月 0小時 266 0 24 106年12月 0小時 262 0 25 107年1月 0小時 268 0 26 107年2月 0小時 209 0 27 107年3月 0小時 280 0 28 107年4月 0小時 272 0 29 107年5月 0小時 271 0 30 107年6月 22、27日2日加班1小時、20、21、26、28、29日5日各加班2小時，共12小時； 21、29日2日再加班1小時、28日1日再加班2小時，共4小時 267 267×4/3×12＝0000 000×5/3×4＝1780 31 107年7月 16、30日2日加班1小時、2日1日加班2小時，共4小時 262 262×4/3×4＝1397 32 107年8月 13、20、27日3日加班1小時，共3小時 275 275×4/3×3＝1100 33 107年9月 17、26日2日加班1小時、3、10日2日各加班2小時，共6小時 261 261×4/3×6＝2088 34 107年10月 15日1日加班1小時；1、29日2日各加班2小時，共 5小時 278 278×4/3×5＝1853 35 107年11月 12日加班1小時、5、8日2日各加班2小時，共5小 時； 8日1日再加班2小時　  183 183×4/3×5＝0000 000×5/3×2＝610 總計    325930 
附表五：（丁○○105年1月1日至107年11月30日加班費）
編號 月份 出勤紀錄加班時數 平日每小時工資 加班費 1 105年1月 4、5、6、11、12、13、15、18日8日加班1小時， 7、8、14、20、21、22、25、26、27、28、29日11 日各加班2小時，共30小時； 26日1日再加班2小時，27、28、29日3日再加班4小 時，共14小時　  135 135×4/3×30＝0000 000×5/3×14＝3150 2 105年2月 5、16、17、19、23、24日6日各加班1小時，1、 2、3、4、12、15、18、22、25、26、29日11日 各加班2小時，共28小時； 1、4日2日再加班1小時、29日1日再加班3小時，共 5小時　　 135 135×4/3×28＝0000 000×5/3×5＝1125 3 105年3月 1、2、4、8、9、11、15、17、18、21、22、24、2 5、28、29、30日16日加班1小時，3、7、10、14、 31日5日各加班2小時，共26小時； 14日1日再加班3小時，共3小時 135 135×4/3×26＝0000 000×5/3×3＝675 4 105年4月 5、6、7、11、12、13、14、18、20、21、22、2 6、27、28、29日15日加班1小時，1、8、15日3日 各加班2小時，共21小時 135 135×4/3×21＝3780  5 105年5月 2、3、4、10、11、12、17、20、24、25、26、31 日12日加班1小時，5、6、9、13、16、19、30日7 日加班2小時，共26小時 135 135×4/3×26＝4660 6 105年6月 1、2、3、6、8、13、14、16、17、20、21、22、2 3、27日14日加班1小時，7、30日2日各加班2小 時，共18小時　  135 135×4/3×18＝3240 7 105年7月 1、4、5、9、11、12、13、14、15、18、19、20、 21、22、26、29日16日加班1小時，6、7、25、2 7、28日5日各加班2小時，共26小時 135 135×4/3×26＝4680  8 105年8月 2、3、5、8、9、10、11、12、15、16、17、19、2 4、29日14日加班1小時，1、4、18、22、25、26、 30、31日8日各加班2小時，共30小時； 1日1日再加班1小時、26日1日再加班5小時，共6小 時 135 135×4/3×30＝0000 000×5/3×6＝1350 9 105年9月 2、9、12、13、14、15、19、20、21、23日10日加 班1小時，1、5、6、7、8、22、26、28、29、30日 10日各加班2小時，共30小時； 8、28日2日再加班1小時，共2小時 135 135×4/3×30＝0000 000×5/3×2＝450 10 105年10月 4、5、7、11、12、26、31日7日加班1小時，3、6 、10、13、14、17、18、19、20、21、25、27、2 8日13日各加班2小時，共33小時； 10日1日再加班1小時 135 135×4/3×33＝0000 000×5/3＝225 11 105年11月 7、8、11、16、17、18、21、22、23、24、25、29、30日13日加班1小時，1、2、3、4、10、14、15、28日8日各加班2小時，共29小時；  135 135×4/3×29＝5220  12 105年12月 5、7、12、19、23、26、27、28、29日9日加班1  小時，1、2、6、8、9、13、14、15、16、20、2 1、22日12日各加班2小時，共33小時； 14、15日2日再加班1小時，共2小時 135 135×4/3×33＝0000 000×5/3×2＝450 13 106年1月 11、16日2日加班1小時，2、3、4、5、9、10、1 2、17、18、19、23、24、25日13日各加班2小時， 共28小時； 25日1日再加班1小時，23、24日2日再加班2小時， 共5小時 138 138×4/3×28＝0000 000×5/3×5＝1150 14 106年2月 7、14、15、20、27、28日6日加班1小時，2、8、 9、13、16、21、22、23日8日各加班2小時，共22 小時； 2、16、23日3日再加班1小時，共3小時 138 138×4/3×22＝0000 000×5/3×3＝690 15 106年3月 7、13、20日3日加班1小時，1、2、6、8、9、14、 15、16、21、22、23、27、28、29、30日15日各加 班2小時，共33小時； 28、30日2日再加班1小時，共2小時 138 138×4/3×33＝0000 000×5/3×2＝460 16 106年4月 5、10、18、19、24、25日6日加班1小時，6、11、12、13、17、20、26、27日8日各加班2小時，共22小時 138 138×4/3×22＝4048 17 106年5月 1、9、15、17、22、24日6日加班1小時，2、3、 4、5、11、16、18、23、25、31日10日加班2小 時，共26小時； 18、25日2日再加班1小時，共2小時 138 138×4/3×26＝0000 000×5/3×2＝460 18 106年6月 1、5、14、19、21、27日6日加班1小時，6、7、 8、12、13、15、20、22、28、29日10日各加班2小 時，共26小時 146 146×4/3×26＝5061  19 106年7月 3、4、10、11、14、17、18、19、24、26日10日加 班1小時，5、6、12、13、20、25、27、31日8日各 加班2小時，共26小時 146 146×4/3×26＝5061  20 106年8月 8、9、14、16、22、23、28日7日加班1小時，1、 2、10、17、24、30、31日7日加班2小時，共21小 時　　 146 146×4/3×21＝4088 21 106年9月 6、13、18、19、20、25、26、27日8日加班1小 時，5、7、11、12、14、21、28日7日各加班2小 時，共22小時 12日1日再加班1小時　  146 146×4/3×22＝0000 000×5/3＝243 22 106年10月 2、3、16、23、24、25、30日7日加班1小時，5 、 9、11、12、18、19、26、31日8日各加班2小時， 共23小時； 5日1日再加班1小時 146 146×4/3×23＝0000 000×5/3＝243 23 106年11月 1、2、7、22、28、29、30日7日加班1小時，6、8、9、14、15、16、20、21、23日9日各加班2小時，共25小時 146 146×4/3×25＝4867  24 106年12月 5、6、11、12、13、18、19、20、25日9日加班1小時，4、7、14、21、26、27、28日7日各加班2小時，共23小時； 7、28日2日再加班1小時，共2小時 146 146×4/3×23＝0000 000×5/3×2＝487 25 107年1月 1、8、10、12、15、16、17、23、24、26日10日加班1小時，2、4、9、11、18、25日6日各加班2小時，共22小時 146 146×4/3×22＝4283  26 107年2月 5、6、7、9、20、21、26日7日加班1小時，1、8、12、22、27日5日各加班2小時，共17小時； 12日1日再加班2小時 146 146×4/3×17＝0000 000×5/3×2＝487 27 107年3月 2、5、6、13、15、19、20、26、27、28、29日11日加班1小時，1、22日2日各加班2小時，共15小時 146 146×4/3×15＝2920 28 107年4月 2、3、10、16、19、26、30日7日加班1小時，9、12日2日各加班2小時，共11小時 146 146×4/3×11＝2141 29 107年5月 3、7、8、9、17、24、30、31日8日加班1小時，2、10日各加班2小時，共12小時 146 146×4/3×12＝2336 30 107年6月 6、11、12、13、14、19、22、25、27日9日加班1 小時，7、21、28日3日各加班2小時，共15小時 146 146×4/3×15＝2920 31 107年7月 2、3、9、17、19、30日6日加班1小時、5、12日2 日各加班2小時，共10小時 146 146×4/3×10＝1947 32 107年8月 2、6、9、13、14、16、20、23、27、30日10日加 班1小時，共10小時 146 146×4/3×10＝1947 33 107年9月 3、4、6、10、11、13、17、20、27日9日加班1小 時，共9小時 146 146×4/3×9＝1752 34 107年10月 1、2、3、4、9、12、15、17、18、22、26、29、31日13日加班1小時，8、11、16、25、30日5日各加班2小時，共23小時 146 146×4/3×23＝4477 35 107年11月 5、6、7、8、12、15、22、26、27、28日10日加班1小時，1、29日2日各加班2小時，共14小時 146 146×4/3×14＝2725 總計    158220